臺灣新竹地方法院刑事判決　　　　　　 93年度交易字第127號
公　訴　人　臺灣新竹地方法院檢察署檢察官
被　　　告　乙○○
上列被告因過失傷害案件，經檢察官提起公訴（九十三年度偵字
第四三一三號），本院合議庭裁定進行簡式審判程序，並判決如
下：
    主  文
乙○○因過失傷害人致重傷，處有期徒刑陸月，如易科罰金，以
佰元折算壹日。
    事  實
一、乙○○（公共危險部分業另經本院以九十三年度竹東交簡字
    第二一號簡易判決判處有期徒刑四月確定）明知飲酒過量，
    會使操控動力交通工具之注意能力降低，容易肇事致生公共
    危險，竟仍於民國九十三年二月六日晚上八時五十分許，在
    新竹縣竹東鎮友人住處飲酒後已達不能安全駕駛動力交通工
    具之狀態，仍駕駛車號ＣＢ─七五三一號自用小客車自上址
    駛離（公共危險部分業另經本院以九十三年度竹東交簡字第
    二一號簡易判決判處有期徒刑四月確定在案）。迨同日晚上
    九時許，行經新竹縣芎林鄉文林村竹林大橋時，因飲酒後精
    神無法集中而降低其操控汽車之注意能力，且依當時柏油路
    面、無缺陷、亦無障礙物、視距良好，並無不能注意之情事
    之情形下，竟疏未注意同向前方由丙○○所駕駛並附載乘客
    即其妻甲○○、其年僅三歲之子柯冠呈、一歲之子柯冠廷及
    友人陳國勇之車號Ｖ九－五四六三號自用小貨車，乙○○因
    此由後追撞上開由丙○○所駕駛之車輛，並造成丙○○受有
    左眉毛處撕裂傷、下唇撕裂傷；甲○○受有骨盆腔多處骨折
    併骨盆腔內出血、陰道裂傷；柯冠呈受有頭部外傷併左眉毛
    處紅腫；柯冠廷受有頭部外傷併下巴及下唇擦傷之傷勢。嗣
    經警到場處理後，以酒精測定器測得乙○○呼氣酒精濃度值
    達每公升一‧三二毫克，已逾越不能安全駕駛之呼氣酒精濃
    度參考值每公升○．五五毫克而查獲上情。而甲○○經送醫
    救治後，因骨盆變形造成兩側下肢長短不一、疼痛及行動不
    便，屬輕度肢體殘障，已達醫學上難治之傷害程度。
二、案經丙○○、甲○○告訴暨新竹縣警察局竹東分局報請臺灣
    新竹地方法院檢察署檢察官偵查起訴。
    理  由
一、本件被告乙○○所犯過失傷害案件，非死刑、無期徒刑或最
    輕本刑為三年以上有期徒刑之罪，亦非高等法院管轄之第一
    審案件，且被告於本院準備程序中就被訴事實為有罪之陳述
    ，經本院合議庭認合於新修正刑事訴訟法第二百七十三條之
    一第一項之規定，裁定進行簡式審判程序，合先敘明之。
二、認定犯罪事實所憑之證據及其認定之理由：
（一）被告乙○○於警詢、檢察官訊問時及本院準備程序、簡式
      審理程序訊問時，對於上開事實均坦白承認。
（二）告訴人丙○○、甲○○分別於警詢、檢察官訊問時之指訴
      。
（三）告訴人丙○○、甲○○、柯冠廷、柯冠呈受傷後就醫之診
      斷證明書共計九紙在卷可稽（見偵查卷第十二至二十頁）
      ，證明告訴人等四人確實受有事實欄所述之傷害。
（四）證人陳國勇於警詢中之陳述，證明被告確實是由後方追撞
      告訴人丙○○所駕駛之上開車輛。
（五）被告之酒精濃度測試報告單、刑法第一百八十五條之三案
      件測試觀察紀錄表、道路交通事故調查報告表（一）（二
      ）暨事故現場圖、現場照片十幀。
（六）告訴人甲○○因本件車禍事故，致受有，(1)骨盆骨折及變
      形移位，(2)出血性休克，(3)會陰裂傷，(4)橫紋肌溶血症，
      (5)多處擦傷之傷害，因骨盆變形造成下肢長短不一、疼痛
      及行動不便，恐造成輕度殘障，屬醫學上難治之傷害，此
      有財團法人長庚紀念醫院林口分院九十四年二月二十三日
      （九四）長庚院法字第○○四五號函一件，在卷足參（見
      本院卷第二七頁）；而告訴人甲○○經鑑定結果確實已達
      輕度肢體障礙程度，亦有中華民國身心障礙手冊一件，在
      卷足憑（見本院卷第七二頁），是告訴人甲○○因本件車
      禍事故致受有對身體、健康有重大影響且難於治療之重傷
      害之事實，應堪認定。
（七）按汽車駕駛人有飲用酒類後其吐氣所含酒精濃度超過每公
      升○點二五毫克，不得駕車；又按，汽車在同一車道行駛
      時，除擬超越前車外，後車與前車之間應保持隨時可以煞
      停之距離；汽車行駛時，駕駛人應注意車前狀況，並隨時
      採取必要之安全措施，道路交通安全規則第一百十四條第
      二款、第九十四條第一、三項分別定有明文。被告本應注
      意上開道路交通安全規則之規定，且依道路交通事故調查
      報告表所載，當時路面無缺陷、亦無障礙物、視距良好等
      情形，其又無不能注意之情事，竟疏未注意同向前方已有
      告訴人丙○○所駕駛之上開車輛，致由後追撞，告訴人丙○○、甲○○及其子柯冠廷、柯冠呈等人因此受有前述之
      傷害，其中告訴人甲○○則受有上述之重傷害，被告自有
      過失。再者，本件告訴人所受上揭普通傷害、重傷害確因
      被告之過失所致，是被告之過失行為與告訴人等之傷害間
      ，具有相當因果關係。
（八）本案事證已臻明確，被告過失傷害、過失重傷害犯行，堪
      予認定，自應依法予以論科。
三、論罪科刑之理由：
（一）核被告乙○○所為，就告訴人丙○○及其子柯冠廷、柯冠
      呈所受傷害部分、係犯刑法第二百八十四條第一項前段之
      過失傷害罪；就告訴人甲○○所受傷害部分，係犯刑法第
      二百八十四條第一項後段之過失重傷害罪（原起訴意旨認
      係犯第二百八十四條第一項前段之過失傷害罪，經公訴人
      於本院準備程序時變更起訴法條為刑法第二百八十四條第
      一項後段之過失重傷害罪）。
（二）被告以一過失行為觸犯數罪名，為想像競合犯，應依刑法
      第五十五條之規定，從一重之過失重傷害罪處段。
（三）被告酒後駕車，因而致告訴人等四人受傷，應依道路交通
      管理處罰條例第八十六條第一項之之規定，加重其刑。
（四）爰審酌被告有酒後駕車之刑事紀錄（見卷附之臺灣高等法
      院被告全國前案紀錄表），素行難謂良好，其之過失行為
      造成告訴人甲○○受有前述難於治療之重傷害，所生之危
      害甚大，過失程度非輕，惟念及被告犯罪後坦承犯行，因
      己身經濟狀況不佳，致無法與告訴人就賠償金額達成和解
      ，犯後態度尚稱良好，足認確有悔意等一切情狀，量處如
      主文所示之刑，並諭知易科罰金之折算標準。
四、適用法律：
（一）刑事訴訟法第二百七十三條之一第一項、第二百九十九條
      第一項前段。
（二）道路交通管理處罰條例第八十六條第一項。
（三）刑法第五十五條、第二百八十四條第一項前段、後段、第
      四十一條第一項。
（四）罰金罰鍰提高標準條例第一條前段、第二條。
本案經檢察官傅伊君到庭執行職務。
中　　華　　民　　國　　94　　年　　11　　月　　18　　日
                        刑事第六庭法  官   魏瑞紅
以上正本證明與原本無異。
如不服本判決，應於判決送達後十日內向本院提出上訴狀（應附
繕本），上訴於臺灣高等法院。
中　　華　　民　　國　　94　　年　　11　　月　　18　　日
                                  書記官   吳月華
附錄論罪科刑法條全文：
刑法第二百八十四條第一項：
因過失傷害人者，處六月以下有期徒刑、拘役或五百元以下罰金
，致重傷者，處一年以下有期徒刑、拘役或五百元以下罰金。
